【裁判字號】    97,上訴,200
【裁判日期】    970703
【裁判案由】    偽造文書等
【裁判全文】
臺灣高等法院臺南分院刑事判決         97年度上訴字第200號
上  訴  人  臺灣臺南地方法院檢察署檢察官
被      告  丁○○
選任辯護人  陳宏義律師
上列上訴人因被告偽造文書等案件，不服臺灣臺南地方法院96年
度訴字第1685號，中華民國97年1月7日第一審判決（起訴案號：
臺灣臺南地方法院檢察署96年度偵字第16464號），提起上訴，
本院判決如下：
    主  文
原判決撤銷。
丁○○連續意圖為自己不法之所有，而侵占對於業務上所持有之
物，處有期徒刑柒月，減為有期徒刑參月又拾伍日，如易科罰金
，以銀元參佰元即新臺幣玖佰元折算壹日。又意圖為自己不法之
所有，侵占對於業務上所持有之物，共壹拾貳罪，各處附表二編
號一至編號十二所示之宣告刑，其中編號一至編號十之罪均減為
有期徒刑參月。又行使偽造私文書足以生損害於他人，共貳拾貳
罪，各處如附表三編號一至二十二所示之宣告刑，其中編號一至
編號十之罪均減為有期徒刑貳月。應執行有期徒刑貳年，如易科
罰金，以銀元參佰元即新臺幣玖佰元折算壹日。偽造之如附表三
所示電腦單據上偽造之署押共貳拾參枚，均沒收之。
    事  實
一、丁○○自民國（下同）94年9月26日起至96年6月21日止，任
    職於銀箭國際股份有限公司（下稱銀箭公司），擔任業務員
    之工作，職司銀箭公司產品行銷、客戶訂貨出貨及代受客戶
    貨款等業務，為從事業務之人。詎其因需款孔急，竟意圖為
    自己不法之所有，以變易持有為所有之犯意，為下列之犯罪
    行為：
    (一)自95年2月某日起至95年6月21日止，基於意圖為自己不
        法所有之概括犯意，連續將其業務上為銀箭公司所代收
        而持有如附表一之款項，共新臺幣（下同）294,015元
        ，私自挪用侵吞入己，足生損害於銀箭公司，並於95年
        6月21日為銀箭公司發現上情後，由丁○○及於同公司
        擔任會計工作之妹陳惠燕，與銀箭公司達成分期償還侵
        占款項之協議，至96年12月19日止陸續償還211,672元
        。
    (二)詎其仍不思悔改，再自96年2月間某日起至96年6月21日
        止，復基於意圖為自己不法所有之犯意，分別起意，以
        同一手法，多次將其業務上為銀箭公司所代收而持有如
        附表二之款項，共166,428元，再變易持有為所有之犯
        意，予以侵吞入己，足生損害於銀箭公司，嗣於96年6
        月21日為銀箭公司發覺。
    (三)自96年3月28日起至96年6月8日止，基於意圖為自己不
        法所有之詐欺及偽造文書之犯意，分別起意，以同一手
        法，向銀箭公司謊稱詮鑫水電材料行、金昌煤氣廚具行
        要向銀箭公司購買熱水器、排油煙機及電熱水器等商品
        為由，致使銀箭公司陷於錯誤而同意出具出貨單、銷貨
        退還單等電腦單據，並交付如附表三所示價值137,680
        元之商品予丁○○，丁○○於收受後，隨即將上開商品
        轉售予宗輝廚具行及悟空水電行，並於上開出貨單及銷
        貨退回單等電腦單據上，偽簽「詮鑫」、「吳」、「許
        」之署押，偽稱該等出貨單業經上開公司收受，作為取
        信銀箭公司之用，然前揭貨款迄今均未收回，足生損害
        於銀箭公司。
二、案經銀箭公司訴由臺灣臺南地方法院檢察署檢察官偵查起訴
    。
    理  由
甲、程序部分：
    一、按被告以外之人（包括證人、鑑定人、告訴人、被害人
        及共同被告等）於審判外之陳述雖不符刑事訴訟法第15
        9條之1至之4等4條之規定，而經當事人於審判程序同意
        作為證據，法院審酌該言詞陳述或書面陳述作成時之情
        況，認為適當者，亦得為證據；當事人、代理人或辯護
        人於法院調查證據時，知有刑事訴訟法第159條第1項不
        得為證據之情形，而未於言詞辯論終結前聲明異議者，
        視為有前項之同意，同法第159條之5定有明文。查告訴
        人戊○○於警訊之陳述、證人陳惠燕於偵查時之具結證
        述、被告簽名確認之明細表、陳惠燕出具之承諾書及本
        票、丁○○與銀箭公司就挪用公司貨款之協議書、協成
        水電材料行與悟空水電行出具之帳款明細表、銀箭公司
        電腦列印之應收帳款明細表、出貨單及銷貨退回單影本
        、萬王宅修工程行請款單等證物，檢察官、被告及其辯
        護人於原審及本院準備、審理程序時均不爭執證據能力
        （詳原審卷第14頁、第18頁；本院卷97年3月6日準備程
        序筆錄第2頁、97年4月3日審判筆錄第3頁），且迄於言
        詞辯論終結前復未聲明異議，本院審酌該證據作成之形
        式，均無瑕疵，且無違法取證或不正取供之情事，並與
        待證事實具有關聯性等情況，認為以之作為本案之證據
        亦屬適當，依前揭規定自有證據能力。
    二、按刑事訴訟法第158條之3規定：「證人、鑑定人依法應
        具結而未具結者，其證言或鑑定意見，不得作為證據。
        」。所謂「依法應具結而未具結者」，係指檢察官或法
        官依刑事訴訟法第175條之規定，以證人身分傳喚被告
        以外之人到庭作證，或雖非以證人身分傳喚到庭，而於
        訊問調查過程中，轉換為證人身分為調查時，此時其等
        供述之身分為證人，則檢察官、法官自應依本法第186
        條有關具結之規定，命證人供前或供後具結，其陳述始
        符合第158條之3之規定，而有證據能力。若檢察官或法
        官非以證人身分傳喚傳喚到庭為訊問時，其身分既非證
        人，即與「依法應具結」之要件不合，縱未命其具結，
        純屬檢察官或法官調查證據職權之適法行使，當無違法
        可言。而前揭不論係本案或他案在檢察官面前作成未經
        具結之陳述筆錄，係屬被告以外之人於偵查中向檢察官
        所為之陳述，本質上屬於傳聞證據，基於保障被告在憲
        法上之基本訴訟權，如已經法院傳喚到庭具結而為陳述
        ，並經被告之反對詰問，前揭非以證人身分而在檢察官
        面前未經具結之陳述筆錄，除顯有不可信之情況者外，
        得為證據。又非以證人之身分在審判中之陳述筆錄，倘
        該被告以外之人已經法院以證人身分傳喚到庭並經具結
        作證，且由被告為反對詰問，該未經具結之陳述筆錄因
        屬審判上之陳述，自有證據能力；不能因陳述人未經具
        結，即一律適用本法第158條之3之規定，排除其證據能
        力（最高法院96年度台上字第3527號判決意旨參照）。
        經查：告訴人戊○○於檢察官偵訊時，非以證人身分到
        庭所為之供述，其身分既非證人，即與「依法應具結」
        之要件不合，縱未命其等具結，純屬檢察官調查證據職
        權之適法行使，當無違法。況告訴人戊○○於本院審理
        程序中既經以證人身分具結而為陳述，並經被告之反對
        詰問（詳本院卷97年5月15日審判筆錄第5頁至7頁），
        衡諸上開判決意旨，其前揭非以證人身分而於檢察官偵
        訊時未經具結之陳述，自有證據能力。
乙、實體部份：
    一、訊據被告丁○○對上開事實，業經被告於原審審理時坦
        承不諱，惟於本院審理時辯稱：宗輝、悟空的貨沒有收
        回來，公司叫我把帳簽在總金額41,600元，附表二編號
        12的貨不是我侵佔的，附表三之貨物也是以銀箭公司名
        義轉賣給客戶等語；被告辯護人並主張：關於附表一編
        號1部分，協成水電材料行應已給付銀箭公司41,600元
        等語。
    二、經查：
        (一)上開犯罪事實，業經被告於原審審理時坦承不諱（
            詳原審卷第13頁至第14頁、第18頁），核與銀箭公
            司負責人戊○○於警訊、偵查及本院審理時之指訴
            情節相符（詳偵查卷第31頁至第35頁、第44頁；本
            院卷97年5月15日審判筆錄第4頁至第7頁），復有
            證人金昌煤氣廚具行之受僱員工丙○○、協成水電
            材料行之負責人甲○○、悟空水電行之負責人乙○
            ○、宗輝廚具行之負責人張文崇於本院審理時到庭
            具結證述附卷可稽（詳本院卷97年5月15日審判筆
            錄第3頁至第4頁、97年5月15日審判筆錄第3頁至第
            7頁），並有被告簽名確認之明細表影本1份、陳惠
            燕出具之承諾書及本票影本各1份、丁○○與銀箭
            公司就挪用公司貨款之協議書影本1份、協成水電
            材料行與悟空水電行出具之帳款明細表影本各1 份
            、銀箭公司電腦列印之應收帳款明細表共13紙、出
            貨單及銷貨退回單影本共31紙、萬王宅修工程行請
            款單影本1紙附卷可證（附於偵查卷第46頁至第52
            頁、第59頁至第71頁、第81頁至第95頁），堪認被
            告於原審審理時出於任意性之自白，核與事實相符
            而得採信。
        (二)被告雖於本院審理時辯稱：宗輝、悟空的貨沒有收
            回來，公司叫我把帳簽在總金額41,600元，附表二
            編號12的貨不是我侵佔的，附表三之貨物也是以銀
            箭公司名義轉賣給客戶等語；被告辯護人並主張：
            關於附表一編號1部分，協成水電材料行應已支付
            銀箭公司41,600元等語。惟查：
            (I)關於附表一編號1協成水電材料行帳款部分：
                據被告簽名確認之明細表，其上記載：協成
                另其餘79,000元貨款部份，據甲○○上開具
            (II)關於附表二編號12貨款5,555元部分：被告雖
                於本院審理時否認侵占該部分貨款，然據戊○
                ○於本院審理時到庭具結證稱：因有2台的貨
                她交代不清楚，貨已搬上車了而且被告有簽名
                等語（詳本院卷97年5月15日審判筆錄第7頁）
                ，參以被告於警訊時供稱：對於附表二所示之
                貨款明細，大部分是實在的，不實在的部份是
                實際金額沒有那麼多，因為當時如附表二之宗
                輝廚具行及悟空水電行的貨款（按此部份未經
                起訴），我當時是真的沒收到，才無法繳回公
                司等語（詳偵查卷第27頁），並於偵查時供稱
                ：關於附表二之貨款，除宗輝廚具行及悟空水
                電行的2筆貨款他們沒有付，其於我都有收回
                沒有繳回公司等語（詳偵查卷第102頁至第103
                頁），並據被告於原審審理時坦白承認犯行（
                詳原審卷第12頁），則被告於警訊至原審審理
                時，均對侵占上開貨款坦承不諱，並有被告簽
                名之出貨單影本1紙附卷可稽（附於偵查卷第8
                1頁），故被告所辯，自難採信。
            (III)關於附表三貨物部分：
                被告於偵查及本院審理時辯稱：因宗輝、悟
                然據戊○○於警訊時證述稱：被告於94年9
                再據「銀箭公司管理簡章兼勞動契約」第3
        (三)綜上所述，本件事證明確，被告犯行洵堪認定，應
            予依法論科。
    三、新、舊法之比較適用：按行為後法律有變更者，適用行
        為時之法律，但行為後之法律有利於行為人者，適用最
        有利於行為人之法律，刑法第2條第1項定有明文，被告
        就犯罪事實事實欄一(一)被告之犯罪行為時間係自95年2
        月某日起至95年6月21日止，刑法於被告行為後之95年7
        月1日修正生效施行，應比較新舊法，以決定其適用之
        法律：
        (I)刑法修正後，刑法第41條第1項前段有關易科罰金
            折算標準之規定為：「犯最重本刑為5年以下有期
            徒刑以下之刑之罪，而受6個月以下有期徒刑或拘
            役之宣告者，得以新臺幣1000元、2000元或3000元
            折算1日，易科罰金。」，而修正前同條項就易科
            罰金之折算標準係規定：「得以一元以上三元以下
            折算一日，易科罰金。」，再依廢止前罰金罰鍰提
            高標準條例第2條（現已刪除）之規定，就其原定
            數額提高為100倍折算1日，即係以銀元100元、200
            元、300元折算1日，折算為新臺幣幣值後，則為以
            新臺幣300元、600元、900元折算1日。是比較修正
            前後之易科罰金折算標準，自以行為時即修正前之
            規定，較有利於被告，依刑法第2條第1項前段，即
            應適用修正前刑法第41條第1項前段及廢止前罰金
            罰鍰提高標準條例第2條等規定，定其易科罰金之
            折算標準。
        (II)刑法修正後，刑法第41條第2項規定：「前項規定
            於數罰併罰，其應執行之刑未逾六個月者，亦適用
            之」。而修正前同條項之規定：「併合處罰之數罪
            ，均有前項情形，其應執行之刑逾六個月者，亦同
            」，本案數罪併罰，部分犯罪行為在舊法，部分犯
            罪在新法，裁判在新法施行後，因各罪均合於易科
            罰金，雖定應執行刑已逾6個月，參照最高法院84
            年台非字第452號判決意旨，依最有利於行為人之
            法律，作為折算標準，即應以舊法之銀元參佰元(
            即新台幣玖佰元)為諭知易科罰金之折算標準。
        (III)刑法第56條連續犯之規定業經刪除，被告之數犯罪
            行為，於新法施行後，應予分論併罰。此刪除雖非
            犯罪構成要件之變更，但顯已影響行為人刑罰之法
            律效果，自屬法律有變更，依刑法第2條第1項規定
            ，比較新、舊法結果，仍應適用較有利於被告之行
            為時法律即舊法論以連續犯。
        (Ⅳ)修正後刑法係自95年7月1日起施行，在此之前，刑
            法分則編有關罰金刑之貨幣單位係銀元；且依刑法
            分則編應處罰金者，應適用罰金罰鍰提高標準條例
            第1條、第4條之規定，亦即應按各該具體條文制定
            或修正之時間先後，定其提高之倍數。惟被告行為
            後，刑法施行法增訂第1條之1，於95年6月14日經
            總統公布，並自同年7月1日起施行；該條規定：「
            中華民國94年1月7日刑法修正施行後，刑法分則編
            所定罰金之貨幣單位為新臺幣。94年1月7日刑法修
            正時，刑法分則編未修正之條文定有罰金者，自94
            年1月7日刑法修正施行後，就其所定數額提高為30
            倍。但72年6月26日至94年1月7日新增或修正之條
            文，就其所定數額提高為三倍」。本件被告所犯之
            罪，依增訂刑法施行法第1條之1之規定，其罰金以
            新臺幣為單位，數額應提高三倍。此與修正前之罰
            金以銀元為單位，對被告而言，並無不利（新臺幣
            與銀元之比例為一比三，換算結果，亦為三倍）。
            刑法施行法第1條之1係替代罰金罰鍰提高標準條例
            部分條文，與罰金罰鍰提高標準條例罰金額度相同
            ，既不發生有利或不利問題，只是將貨幣單位由銀
            元改為新臺幣，並非法律變更刑度之條文，當無比
            較新舊法問題，逕予適用刑法施行法第1條之1，併
            此敘明。
        (Ｖ)綜合上開比較結果後，仍以適用修正前之刑法規定
            ，較有利於被告，是被告就關於犯罪事實欄一(一)所
            載之犯行及定執行刑部分，自應適用修正前刑法之
            規定處斷。
    四、論罪科刑部份：
        (I)被告係銀箭公司僱用之業務員，職司公司產品行銷
            業務、客戶訂貨出貨兼收受客戶的貨款等工作，為
            從事業務之人。核被告就犯罪事實欄一(一)、(二)所為
            如附表一、二所示之犯行，均係犯刑法第336條第2
            項之業務侵占罪；就犯罪事實欄一(三)所為如附表三
            所示之犯行，係犯刑法第339條第1項之詐欺罪，及
            刑法第216條、第210條之行使偽造私文書罪。
        (II)被告就犯罪事實欄一(一)所為之多次犯行部份，均於
            95年7月1日刑法修正施行前所為，依新舊法比較結
            果，應適用較有利於被告之行為時舊法，已如前述
            ，故被告所為如附表一所示之多次犯行，時間緊接
            ，犯罪構成要件相同，並侵害同一被害人銀箭公司
            之財產法益，顯係基於概括犯意反覆為之，應依連
            續犯之規定，論以一業務侵占罪並加重其刑。
        (III)被告就犯罪事實欄一(二)所為之多次犯行部分，均係
            於95年7月1日刑法修正施行後所為，且於附表一所
            示犯行為被害人銀箭公司發現，經雙方達成和解後
            又再犯之，且與附表一所示犯行時間相距已達半年
            以上，應非基於與附表一所示犯行之同一概括犯意
            ，而係另行起意為之。按業務侵占罪，其行為本質
            乃侵占罪，僅因行為人係從事業務之人而另設為犯
            罪類型，尚難謂立法者有將侵占行為，特別歸類為
            平日反覆、延續性業務活動所應有之內涵，而創設
            獨立犯罪，且依社會通念，亦不適合給予一個行為
            之刑法評價，自與學理上所稱包括一罪之集合犯迥
            不相侔。而被告就同一客戶先後收取之貨款等，應
            認係基於同一業務侵占犯意下之接續行為，各只論
            以一業務侵占罪，故被告就附表二編號1至編號12
            所示之業務侵占罪共12罪，犯意各別，行為互殊，
            各獨立成罪，應分論併罰。
        (Ⅳ)被告就犯罪事實欄一(三)所為之多次犯行部分，被告
            偽造署押，係偽造私文書之階段行為；其進而行使
            偽造私文書，偽造之低度行為為行使之高度行為所
            吸收，均不另論罪。因被告就附表三編號8所示之2
            次犯行乃同日所為，時間緊接，且地點均位於銀箭
            公司，則可認其係基於同一犯意接續而為，故僅論
            以一罪。被告同時行使偽造私文書罪及詐欺取財，
            乃一行為觸犯數罪名，為想像競合犯，應依刑法第
            55條之規定，從一重之行使偽造私文書罪處斷。被
            告所犯附表三編號1至22所示之偽造文書罪共22罪
            ，其犯意各別，罪名互異，各獨立成罪，應分論併
            罰。
        (Ⅴ)被告所犯犯罪事實欄一(一)、(二)、(三)所示各罪，犯意
            各別，行為互殊，應予分論併罰。
  五、原審予以論科，固非無見。惟查：(一)關於附表一編號1
      部分，被告所侵占之貸為41,600元，原審誤認為120,600
      元。(二)業務侵占罪本質上並不具有反覆、延續實行之集
      合犯特徵，原判決認被告於刑法修正前、後各行為，均係
      屬集合犯，應分別論以一業務侵占罪。(三)關於附表三編
      號1至22之各犯行間非於同日接續為之，時間上並非緊接
      ，原判決認應成立接續犯，均有未合。檢察官上訴意旨認
      被告尚未賠償被害人銀箭公司損害，指摘原審量刑過輕顯
      有不當，雖無理由，然原判決既有上開可議之處，自應由
      本院予以撤銷改判。爰審酌被告犯罪後對於犯行大致坦白
      承認，態度尚佳，前無犯罪紀錄，有臺灣高等法院被告前
      案紀錄表在卷可參，然其本有固定正當職業，僅因一己所
      需即為本件犯行，動機實有可訾，利用職權之便，私吞所
      收得款項，且經被害人發覺附表一所示犯行後，經雙方達
      成和解後，竟又再為附表二、三所示之犯行，侵占及詐欺
      總金額逾50萬元，造成被害人損害非輕等一切情狀，量處
      如主文所示之刑，並定其應執行之刑為有期徒刑貳年，如
      易科罰金，以銀元參佰元即新臺幣玖佰元折算壹日。又中
      華民國九十六年罪犯減刑條例於96年7月4日公布，於同年
      月16日施行，查被告就犯罪事實欄一(一)、犯罪事實欄一(二)
      如附表二編號1至10與犯罪事實欄一(三)如附表三編號1至10
      之罪，均為96年4月24日以前所犯，悉合於中華民國96 年
      罪犯減刑條例所規定之減刑條件，應依該條例第2條第1項
      第3款之規定應予減刑；而被告就犯罪事實欄一(二)如附表
      二編號11至12，以及犯罪事實欄一(三)如附表三編號11至22
      所犯之罪，均在96年4月24日之後所犯，自無上開減刑條
      例之適用，併此敘明。又依修正後刑法第41條第1項前段
      規定：「犯最重本刑為5年以下有期徒刑以下之刑之罪，
      而受六個月以下有期徒刑或拘役之宣告者，得以新臺幣
      1000元、2000元或3000元折算1日，易科罰金。」，故被
      告就犯罪事實欄一(一)經減得之罪刑，經比較修正前後之易
      科罰金折算標準，以修正前刑法第41條第1項之規定，較
      有利於被告，並依修正前刑法第41條第1項前段、第2項之
      規定，定其易科罰金之折算標準。而附表三所示電腦單據
      （包含出貨單19紙及銷貨退回單4紙）上偽造之「詮鑫」
      、「吳」、「許」等署押，合計共23枚，雖未扣案，然依
      刑法第219條之規定，不問屬於被告與否，均宣告沒收之
      。
丙、據上論斷，應依刑事訴訟法第369條第1項前段、第364條、
    第299條第1項前段、刑法第336條第2項、第210條、第216條
    、第339條第1項、第219條、第2條第1項前段、修正前第41
    條第1項前段、第2項、修正前第55條、修正前第56條、修正
    前第51條第5款、刑法施行法第1條之1、中華民國九十六年
    罪犯減刑條例第2條第1項第3款、第7條、第9條、廢止前罰
    金罰鍰提高標準條例第2條，判決如主文。
本案經檢察官江守權到庭執行職務。
中    華    民    國    97    年    7     月    3     日
                  刑事第五庭  審判長法  官  楊明章
                                    法  官  楊子莊
                                    法  官  戴勝利
以上正本證明與原本無異。
行使偽造私文書罪如不服本判決，應於收受本判決後十日內向本
院提出上訴書狀。其未敘述上訴理由者並得於提起上訴後十日內
向本院補提理由書狀（均須按他造當事人之人數附繕本）「切勿
逕送上級法院」。
其餘不得上訴。
                                    書記官  陳淑貞
中    華    民    國    97    年    7     月    3     日
附表一：
┌──┬──────┬─────────┬──────┐
│編號│  侵占時間  │  客  戶  名  稱  │  侵占金額  │
├──┼──────┼─────────┼──────┤
│ 1  │95年2月至4月│協成水電材料行    │   41,600元 │
├──┼──────┼─────────┼──────┤
│ 2  │95年4月至5月│悟空水電行        │   69,517元 │
├──┼──────┼─────────┼──────┤
│ 3  │95年1月至2月│黃設計家廚具行    │   68,366元 │
├──┼──────┼─────────┼──────┤
│ 4  │95年1月至3月│正隆水電          │   69,280元 │
├──┼──────┼─────────┼──────┤
│ 5  │95年1月     │富美佳廚具工廠    │   10,000元 │
├──┼──────┼─────────┼──────┤
│ 6  │95年6月21日 │其他廠商應收貨款  │   35,252元 │
├──┼──────┼─────────┼──────┤
│合計│            │                  │  294,015元 │
└──┴──────┴─────────┴──────┘
 附表二：
┌──┬────────┬────────┬─────┬────────┬────────┐
│編號│  侵占時間      │  客  戶  名  稱│侵占金額  │ 宣告刑         │  減得之刑      │
├──┼────────┼────────┼─────┼────────┼────────┤
│ 1  │96.2.26至96.3.25│源興瓦斯行      │  25,003元│有期徒刑陸月；如│有期徒刑參月；如│
│    │                │                │          │易科罰金以新臺幣│易科罰金以新臺幣│
│    │                │                │          │1000元折算1日   │1000元折算1日   │
├──┼────────┼────────┼─────┼────────┼────────┤
│ 2  │96.2.16至96.3.25│金昌煤氣廚具行  │  16,750元│有期徒刑陸月；如│有期徒刑參月；如│
│    │                │                │          │易科罰金以新臺幣│易科罰金以新臺幣│
│    │                │                │          │1000元折算1日   │1000元折算1日   │
├──┼────────┼────────┼─────┼────────┼────────┤
│ 3  │96.2.26至96.3.25│義昌液化石油氣行│  12,638元│有期徒刑陸月；如│有期徒刑參月；如│
│    │                │                │          │易科罰金以新臺幣│易科罰金以新臺幣│
│    │                │                │          │1000元折算1日   │1000元折算1日   │
├──┼────────┼────────┼─────┼────────┼────────┤
│ 4  │96.3.26至96.4.25│振興煤氣行      │   8,582元│有期徒刑陸月；如│有期徒刑參月；如│
│    │                │                │          │易科罰金以新臺幣│易科罰金以新臺幣│
│    │                │                │          │1000元折算1日   │1000元折算1日   │
├──┼────────┼────────┼─────┼────────┼────────┤
│ 5  │96.3.26至96.4.25│大宏昌瓦斯行    │   3,300元│有期徒刑陸月；如│有期徒刑參月；如│
│    │                │                │          │易科罰金以新臺幣│易科罰金以新臺幣│
│    │                │                │          │1000元折算1日   │1000元折算1日   │
├──┼────────┼────────┼─────┼────────┼────────┤
│ 6  │96.3.26至96.4.25│南台液化煤氣行  │   4,200元│有期徒刑陸月；如│有期徒刑參月；如│
│    │                │                │          │易科罰金以新臺幣│易科罰金以新臺幣│
│    │                │                │          │1000元折算1日   │1000元折算1日   │
├──┼────────┼────────┼─────┼────────┼────────┤
│ 7  │96.3.26至96.4.25│順昌廚具行      │  18,690元│有期徒刑陸月；如│有期徒刑參月；如│
│    │                │                │          │易科罰金以新臺幣│易科罰金以新臺幣│
│    │                │                │          │1000元折算1日   │1000元折算1日   │
├──┼────────┼────────┼─────┼────────┼────────┤
│ 8  │96.3.26至96.4.25│中光煤氣行      │   8,060元│有期徒刑陸月；如│有期徒刑參月；如│
│    │                │                │          │易科罰金以新臺幣│易科罰金以新臺幣│
│    │                │                │          │1000元折算1日   │1000元折算1日   │
├──┼────────┼────────┼─────┼────────┼────────┤
│ 9  │96年4月9日      │順光煤氣公司    │  49,000元│有期徒刑陸月；如│有期徒刑參月；如│
│    │                │                │          │易科罰金以新臺幣│易科罰金以新臺幣│
│    │                │                │          │1000元折算1日   │1000元折算1日   │
├──┼────────┼────────┼─────┼────────┼────────┤
│10  │96年4月17日     │達仔水電        │   3,150元│有期徒刑陸月；如│有期徒刑參月；如│
│    │                │                │          │易科罰金以新臺幣│易科罰金以新臺幣│
│    │                │                │          │1000元折算1日   │1000元折算1日   │
├──┼────────┼────────┼─────┼────────┼────────┤
│11  │96年5月8日      │萬王宅修工程行  │  11,500元│有期徒刑陸月；如│均不符合減刑條例│
│    │                │                │          │易科罰金以新臺幣│（犯罪時間在96年│
│    │                │                │          │1000元折算1日   │4月25日以後）   │
├──┼────────┼────────┼─────┼────────┤                │
│12  │96年6月22日     │其他廠商應收貨款│   5,555元│有期徒刑陸月；如│                │
│    │                │                │          │易科罰金以新臺幣│                │
│    │                │                │          │1000元折算1日   │                │
├──┼────────┼────────┼─────┼────────┼────────┤
│合計│                │                │ 166,428元│                │                │
└──┴────────┴────────┴─────┴────────┴────────┘
附表三：
┌──┬─────────┬─────┬───────┬──────┬────────┬────────┐
│編號│銀箭公司電腦單據  │ 金    額 │冒用之客戶名稱│ 電腦單據上 │ 宣告刑         │ 減得之刑       │
│    │之日期、編號      │          │              │ 偽造之署押 │                │                │
├──┼─────────┼─────┼───────┼──────┼────────┼────────┤
│ 1  │日期：96年3月28日 │  10,400元│詮鑫水電材料行│「詮鑫」1枚 │有期徒刑肆月；如│有期徒刑貳月；如│
│    │編號：960328C002  │          │              │            │易科罰金，以新臺│易科罰金，以新臺│
│    │                  │          │              │            │幣1000元折算1日 │幣1000元折算1日 │
├──┼─────────┼─────┼───────┼──────┼────────┼────────┤
│ 2  │日期：96年3月30日 │   3,250元│詮鑫水電材料行│「詮鑫」1枚 │有期徒刑肆月；如│有期徒刑貳月；如│
│    │編號：960330C003  │          │              │            │易科罰金，以新臺│易科罰金，以新臺│
│    │                  │          │              │            │幣1000元折算1日 │幣1000元折算1日 │
├──┼─────────┼─────┼───────┼──────┼────────┼────────┤
│ 3  │日期：96年4月3日  │   4,700元│詮鑫水電材料行│「詮鑫」1枚 │有期徒刑肆月；如│有期徒刑貳月；如│
│    │編號：960403C003  │          │              │            │易科罰金，以新臺│易科罰金，以新臺│
│    │                  │          │              │            │幣1000元折算1日 │幣1000元折算1日 │
├──┼─────────┼─────┼───────┼──────┼────────┼────────┤
│ 4  │日期：96年4月4日  │   4,000元│詮鑫水電材料行│「詮鑫」1枚 │有期徒刑肆月；如│有期徒刑貳月；如│
│    │編號：960404C003  │          │              │            │易科罰金，以新臺│易科罰金，以新臺│
│    │                  │          │              │            │幣1000元折算1日 │幣1000元折算1日 │
├──┼─────────┼─────┼───────┼──────┼────────┼────────┤
│ 5  │日期：96年4月7日  │  11,000元│詮鑫水電材料行│「詮鑫」1枚 │有期徒刑肆月；如│有期徒刑貳月；如│
│    │編號：960407C006  │          │              │            │易科罰金，以新臺│易科罰金，以新臺│
│    │                  │          │              │            │幣1000元折算1日 │幣1000元折算1日 │
├──┼─────────┼─────┼───────┼──────┼────────┼────────┤
│ 6  │日期：96年4月10日 │   3,150元│詮鑫水電材料行│「詮鑫」1枚 │有期徒刑肆月；如│有期徒刑貳月；如│
│    │編號：960410C002  │          │              │            │易科罰金，以新臺│易科罰金，以新臺│
│    │                  │          │              │            │幣1000元折算1日 │幣1000元折算1日 │
├──┼─────────┼─────┼───────┼──────┼────────┼────────┤
│ 7  │日期：96年4月11日 │   2,200元│金昌煤氣廚具行│「許」1枚   │有期徒刑肆月；如│有期徒刑貳月；如│
│    │編號：960411C001  │          │              │            │易科罰金，以新臺│易科罰金，以新臺│
│    │                  │          │              │            │幣1000元折算1日 │幣1000元折算1日 │
├──┼─────────┼─────┼───────┼──────┼────────┼────────┤
│ 8  │日期：96年4月13日 │     800元│詮鑫水電材料行│「詮鑫」1枚 │有期徒刑肆月；如│有期徒刑貳月；如│
│    │編號：960413C004  │          │              │            │易科罰金，以新臺│易科罰金，以新臺│
│    ├─────────┼─────┼───────┼──────┤幣1000元折算1日 │幣1000元折算1日 │
│    │日期：96年4月13日 │   2,200元│金昌煤氣廚具行│「許」1枚   │                │                │
│    │編號：960413C002  │          │              │            │                │                │
├──┼─────────┼─────┼───────┼──────┼────────┼────────┤
│ 9  │日期：96年4月16日 │   4,600元│詮鑫水電材料行│「詮鑫」1枚 │有期徒刑肆月；如│有期徒刑貳月；如│
│    │編號：960416C006  │          │              │            │易科罰金，以新臺│易科罰金，以新臺│
│    │                  │          │              │            │幣1000元折算1日 │幣1000元折算1日 │
├──┼─────────┼─────┼───────┼──────┼────────┼────────┤
│ 10 │日期：96年4月17日 │     180元│詮鑫水電材料行│「詮鑫」1枚 │有期徒刑肆月；如│有期徒刑貳月；如│
│    │編號：960417C003  │          │              │            │易科罰金，以新臺│易科罰金，以新臺│
│    │                  │          │              │            │幣1000元折算1日 │幣1000元折算1日 │
├──┼─────────┼─────┼───────┼──────┼────────┼────────┤
│ 11 │日期：96年4月26日 │  10,400元│詮鑫水電材料行│「詮鑫」1枚 │有期徒刑肆月；如│均不符合減刑條例│
│    │編號：960426C003  │          │              │            │易科罰金，以新臺│（犯罪時間在96年│
│    │                  │          │              │            │幣1000元折算1日 │4月25日以後）   │
├──┼─────────┼─────┼───────┼──────┼────────┤                │
│ 12 │日期：96年4月27日 │   9,750元│詮鑫水電材料行│「詮鑫」1枚 │有期徒刑肆月；如│                │
│    │編號：960427C001  │          │              │            │易科罰金，以新臺│                │
│    │                  │          │              │            │幣1000元折算1日 │                │
├──┼─────────┼─────┼───────┼──────┼────────┤                │
│ 13 │日期：96年4月30日 │   9,050元│詮鑫水電材料行│「詮鑫」1枚 │有期徒刑肆月；如│                │
│    │編號：960430C002  │          │              │            │易科罰金，以新臺│                │
│    │                  │          │              │            │幣1000元折算1日 │                │
├──┼─────────┼─────┼───────┼──────┼────────┤                │
│ 14 │日期：96年5月3日  │  11,750元│詮鑫水電材料行│「詮鑫」1枚 │有期徒刑肆月；如│                │
│    │編號：960503C002  │          │              │            │易科罰金，以新臺│                │
│    │                  │          │              │            │幣1000元折算1日 │                │
├──┼─────────┼─────┼───────┼──────┼────────┤                │
│ 15 │日期：96年5月5日  │   9,500元│詮鑫水電材料行│「詮鑫」1枚 │有期徒刑肆月；如│                │
│    │編號：960505C003  │          │              │            │易科罰金，以新臺│                │
│    │                  │          │              │            │幣1000元折算1日 │                │
├──┼─────────┼─────┼───────┼──────┼────────┤                │
│ 16 │日期：96年5月7日  │   1,300元│詮鑫水電材料行│「詮鑫」1枚 │有期徒刑肆月；如│                │
│    │編號：960507C003  │          │              │            │易科罰金，以新臺│                │
│    │                  │          │              │            │幣1000元折算1日 │                │
├──┼─────────┼─────┼───────┼──────┼────────┤                │
│ 17 │日期：96年5月15日 │  10,400元│詮鑫水電材料行│「詮鑫」1枚 │有期徒刑肆月；如│                │
│    │編號：960515C002  │          │              │            │易科罰金，以新臺│                │
│    │                  │          │              │            │幣1000元折算1日 │                │
├──┼─────────┼─────┼───────┼──────┼────────┤                │
│ 18 │日期：96年5月18日 │   6,450元│詮鑫水電材料行│「吳」1枚   │有期徒刑肆月；如│                │
│    │編號：960518C004  │          │              │            │易科罰金，以新臺│                │
│    │                  │          │              │            │幣1000元折算1日 │                │
├──┼─────────┼─────┼───────┼──────┼────────┤                │
│ 19 │日期：96年5月21日 │     600元│詮鑫水電材料行│「詮鑫」1枚 │有期徒刑肆月；如│                │
│    │編號：960521C001  │          │              │            │易科罰金，以新臺│                │
│    │                  │          │              │            │幣1000元折算1日 │                │
├──┼─────────┼─────┼───────┼──────┼────────┤                │
│ 20 │日期：96年5月30日 │   3,050元│詮鑫水電材料行│「詮鑫」1枚 │有期徒刑肆月；如│                │
│    │編號：960530C002  │          │              │            │易科罰金，以新臺│                │
│    │                  │          │              │            │幣1000元折算1日 │                │
├──┼─────────┼─────┼───────┼──────┼────────┤                │
│ 21 │日期：96年6月1日  │   9,200元│詮鑫水電材料行│「詮鑫」1枚 │有期徒刑肆月；如│                │
│    │編號：960601C003  │          │              │            │易科罰金，以新臺│                │
│    │                  │          │              │            │幣1000元折算1日 │                │
├──┼─────────┼─────┼───────┼──────┼────────┤                │
│ 22 │日期：96年6月8日  │   9,750元│詮鑫水電材料行│「詮鑫」1枚 │有期徒刑肆月；如│                │
│    │編號：960608C002  │          │              │            │易科罰金，以新臺│                │
│    │                  │          │              │            │幣1000元折算1日 │                │
├──┼─────────┼─────┼───────┼──────┼────────┼────────┤
│合計│                  │ 137,680元│              │「詮鑫」20枚│                │                │
│    │                  │          │              │「吳」1枚   │                │                │
│    │                  │          │              │「許」2枚   │                │                │
└──┴─────────┴─────┴───────┴──────┴────────┴────────┘
附錄論罪科刑法條：
刑法第210條：
偽造、變造私文書，足以生損害於公眾或他人者，處5年以下有
期徒刑。
刑法第216條：
行使第210條至第215條之文書者，依偽造、變造文書或登載不實
事項或使登載不實事項之規定處斷。
刑法第336條第2項：
對於業務上所持有之物，犯前條第1項之罪者，處6月以上5年以
下有期徒刑，得併科3000元以下罰金。
刑法第339條第1項：
意圖為自己或第三人不法之所有，以詐術使人將本人或第三人之
物交付者，處5年以下有期徒刑、拘役或科或併科1000元以下罰
金。


司法院資訊處製作；財團法人民間司法改革基金會備份。
